# 现金流量补充明细，从净利润调节到经营性现金流

提问人：liujun_920423 时间：2020-07-18 17:21:00
资本化的利息是放存货项扣减还是其他项列示。

回答人：chenyiwei
对于资本化计入存货成本的利息，在现金流量表间接法中应将其导致的存货余额变动从“存货的减少（减增加）”中剔除。